臺灣臺北地方法院交通事件裁定　　　　　　　　　　九十三年度交聲字第二四八號
　　原處分機關　臺北市交通事件裁決所
　　異　議　人
　　即受處分人　甲○○
右列受處分人因違反道路交通管理處罰條例案件，對台北市交通事件裁決所於中華民
國九十三年三月十一日所為之處分（原處分案號：北市裁三字第裁二二─ＡＢＹ四一
二○七九號），聲明異議，本院裁定如左：
    主  文
異議駁回。
    理  由
一、本件異議人即受處分人甲○○於民國九十三年一月六日十二時四十五分許，騎乘
    車牌號碼ＡＲＥ—九三二號重型機車，沿台北市○○路由台北往木柵方向行駛，
    行經該路段與萬美街設有燈光號誌管制之交岔路口，遇紅燈違規右轉往萬美街方
    向繼續行駛，適為在該路段執行勤務之臺北市政府警察局文山第一分局萬芳派出
    所警員高銘鴻發覺並攔停，以其有違反道路交通管理處罰條例第五十三條規定之
    行為而當場掣單舉發，嗣受處分人雖於指定應到案日期九十三年一月二十二日後
    即九十三年一月二十七日始提出申訴，惟九十三年一月二十一日至同年月二十六
    日為春節休息日，自應以休息日之次日即九十三年一月二十七日為期間末日，又
    經原處分機關函請舉發單位調查結果，仍認受處分人確有前揭違規行為，原處分
    機關遂於九十三年三月十一日依前揭條例第五十三條（溢載第一項）、第六十三
    條第一項第三款（漏載第三款）及違反道路交通管理事件統一裁罰基準及處理細
    則第四十三條、第四十四條、第六十一條、違反道路交通管理事件統一裁罰基準
    表之規定，仍裁處受處分人新台幣（下同）一千八百元之罰鍰，並記違規點數三
    點。
二、異議人經本院合法通知，無正當理由於本院九十三年五月十二日調查時未到庭說
    明，惟據卷附其於九十三年一月二十六日申訴書及同年三月十一日聲明異議狀內
    容所示，受處分人固不否認其於前揭時、地騎乘機車為警攔停之事實，惟矢口否
    認其有違反道路交通管理處罰條例第五十三條闖紅燈之行為，並以：伊當時在距
    離萬美街與軍功路口一百公尺外被警察攔下，且其前後方都有同向車輛行駛，警
    察開立罰單，伊無法信服，且其並無闖紅燈右轉之行為云云置辯。
三、惟查：
(一)、按汽車行駛至交岔路口，應遵行燈光號誌之指示；又汽車駕駛人，行經有燈光號
    誌管制之交岔路口闖紅燈者，處一千八百元以上五千四百元以下罰鍰，並記違規
    點數三點，道路交通安全規則第一百零二條第一項第一款，道路交通管理處罰條
    例第五十三條、第六十三條第一項第三款分別定有明文，又道路交通管理處罰條
    例第三條第八款規定：本條例所用名詞釋義如左：八、車輛：指在道路上以原動
    機行駛之汽車（包括機器腳踏車）或以人力、獸力行駛之車輛。
(二)、受處分人有於前述時、地騎乘機車紅燈右轉之違規事實，業據證人即當場開單告
    發受處分人之臺北市政府警察局文山第一分局萬芳派出所警員高銘鴻，於本院九
    十三年五月十二日調查時，以具結擔保其供述之真實性，並在負擔偽證罪之處罰
    心理狀態下供稱：「我是十一點到一點的巡邏勤務經過軍功路與萬美街口，我沿
    著萬美街往軍功路方向走，在軍功路、萬美街口停等紅綠燈……，在那個路口紅
    燈變成綠燈還沒有走，人還在該路口，看有沒有交通違規的，大概過了十秒鐘，
    我看到受處分人毛先生沿著軍功路從台北往木柵方向，到了該路口的時候，慢慢
    的右轉過去，我看到他紅燈右轉，於是在萬美街上迴轉去追他，大概離路口將近
    一百公尺地方攔到他，請他出示證件，告訴他紅燈右轉違規……」等語在卷綦詳
    （參見本院九十三年五月十二日訊問筆錄第二頁），並提出違規地點現場照片二
    幀附卷足參，此與卷附受處分人於九十三年一月二十六日申訴書所附之自行繪製
    當時遭警攔查違規地點示意圖等情大致相符，足見當時證人即警員高銘鴻擔服交
    通違規取締勤務，騎乘機車行至萬美街適遇紅燈暫停，待萬美街號誌轉換綠燈後
    ，車輛陸續前進行駛約有十秒鐘時間，警員高銘鴻因執行勤務未立即行駛，於原
    地查看交通狀況之際，即見受處分人騎乘重型機車於軍功路號誌為紅燈時，逕自
    由軍功路右轉萬美街方向行駛，乃迴轉攔停告發，故警員高銘鴻攔停取締受處分
    人，確實看見受處分人駕車行經有燈光號誌管制之交岔路口時紅燈右轉，況依證
    人陳述取締當時所處之角度、位置及過程，顯示其特別謹慎確認受處分人之違規
    行為無誤，故證人依法舉發，並無不當。
(三)、證人高銘鴻乃為原處分機關所認定受處分人有前開違規行為之原證人，其並到庭
    在本院法官面前以言詞供述本件訴訟上之待證事實，即受處分人有上述違規事實
    ，則本院由舉發員警上開供述已得有受處分人確有於前述時、地駕駛前揭車牌號
    碼之車輛，所為違規行為之心證，且於本件卷存證據資料內並無任何積極證據足
    以證明證人上開供述係屬虛偽，亦無有足以令人顯信證人供述為不可採之品性證
    據或前科證據存在，本院自不得僅以證人為本件開單告發受處分人之員警，而全
    盤抹煞其在訴訟上所具有之原證人資格，而受處分人對前開證人之供述並無法舉
    出或請本院調查任何對其有利之證據資料，已使本院對證人所供述受處分人違規
    之事實產生任何合理之懷疑，且交通警察舉發違反處罰條例之違規事實，本質上
    為行政處分，係公務員基於職務上之權力，依法就特定之具體事件所為之具有公
    法上效果之單方行政行為。基於公務員為公法上之行為具有公信力之原則，該行
    政行為當可被推定為真正，其據以依法處分之事實認定，亦為正確無誤。
(四)、綜上所述，本件受處分人僅稱其未紅燈右轉云云，既未能提出證據以資證明其確
    無違規行為，尚難認為其辯解為可採，本件事證明確，受處分人之違規行為堪以
    認定。從而，原處分機關依道路交通管理處罰條例第五十三條及第六十三條第一
    項第三款、違反道路交通管理事件統一裁罰基準表之規定，裁處受處分人一千八
    百元之罰鍰，並記違規點數三點之處分，核無違誤。本件聲明異議為無理由，應
    予駁回。
四、據上論斷，應依道路交通案件處理辦法第十九條，裁定如主文。
中　　　華　　　民　　　國　　九十三　　年　　　八　　　月　　三十一　　日
                                    臺灣臺北地方法院交通法庭
                                        法　官  鄧德倩
右正本證明與原本無異。
如不服本裁定，應於送達後五日內，向本院提出抗告狀。
                                        書記官  石幸代
中　　　華　　　民　　　國　　九十三　　年　　　八　　　月　　三十一　　日
